臺灣高雄地方法院民事判決
110年度訴字第1250號
原      告  許雅蕙
訴訟代理人  林夙慧律師
            陳宏哲律師
            林怡廷律師
被      告  李宜真
訴訟代理人  李淑妃律師
上列當事人間請求侵權行為損害賠償事件，本院於民國111年3月
29日言詞辯論終結，判決如下：
    主      文
被告應給付原告新臺幣肆拾萬元，及自民國一百一十年九月二十
八日起至清償日止按年息百分之五計算之利息。
原告其餘之訴駁回。
訴訟費用由被告負擔五分之三，餘由原告負擔。
    事實及理由
一、原告主張：原告與訴外人丙○○前為配偶關係，兩人於民國10
    1年12月25日結婚，於109年10月29日離婚，並育有一名未成
    年子女，二人於婚姻關係存續期間共同經營咖啡廳事業，被
    告為咖啡廳之常客。詎被告明知丙○○為有配偶、子女之人，
    仍與丙○○之間發展不正常男女往來關係，原告於108年10月
    間發現被告竟擔任丙○○申請房屋貸款之保證人，並於同年月
    28至31日與丙○○共同赴日，其後於108年11月至109年7月間
    多次見丙○○接送被告回家，被告並擔任丙○○所有車牌000-00
    00號自小客車（下稱系爭汽車）之貸款保證人，並於108年1
    2月26日起陸續發現被告與丙○○間以通訊軟體傳訊調情、鹹
    濕、討論性行為之訊息，導致原告與丙○○分居，被告竟於原
    告分居期間，陸續於全台各處旅館過夜，甚於原告與丙○○離
    婚時，經手編輯離婚協議書，致原告傷心欲絕，並感到悲憤
    、羞辱、沮喪、受人非議，婚姻關係中最重要之信賴關係遭
    受嚴重破壞，侵害原告基於配偶權之身分法益情節重大，故
    依民法第184條第1項、第195條第1、3項規定請求被告賠償
    精神慰撫金新臺幣（下同）100萬元。並聲明：被告應給付
    原告100萬元，及自起訴狀繕本送達之翌日起至清償日止，
    按年息百分之5計算之利息。
二、被告則以：被告不知丙○○為有配偶之人，被告是因喜歡原告
    與丙○○經營之「○○餐館」咖啡廳，故借款予「○○餐館」周轉
    ，且借款高達100餘萬元，因擔心借款無法收回，故同意擔
    任丙○○以車子及房屋抵押借款之保證人；另因108年10月間
    丙○○需要前往日本購置咖啡廳相關設備，被告基於借款予丙
    ○○及學習相關知識下，與丙○○前往日本，但還有其他人同行
    。另原告提出之通訊軟體對話，並非被告所為，原告似未經
    他人同意，對他人手機進行搜索之侵害行為，並想像臆測其
    內容；被告未與丙○○入住飯店、編輯原告與丙○○離婚協議書
    等語為辯，並聲明：㈠、原告之訴駁回。㈡、願供擔保，請准
    宣告免為假執行。
三、不爭執事項：
㈠、原告與丙○○前為配偶關係，兩人於101年12月25日結婚，
    於109年10月29日離婚。原告與丙○○二人於婚姻關係存續期
    間共同經營咖啡廳事業，被告為咖啡廳之常客。
㈡、被告之戶籍地位於○○市，平時工作地點位於高雄市○○區
    ，曾擔任丙○○之以房屋及自小客車申請貸款之保證人、與丙
    ○○同赴日本。
四、得心證之理由
㈠、按因故意或過失，不法侵害他人之權利者，負損害賠償責任
    。故意以背於善良風俗之方法，加損害於他人者亦同。不法
    侵害他人之身體、健康、名譽、自由、信用、隱私、貞操，
    或不法侵害其他人格法益而情節重大者，被害人雖非財產上
    之損害，亦得請求賠償相當之金額。前2項規定，於不法侵
    害他人基於父、母、子、女或配偶關係之身分法益而情節重
    大者，準用之，民法第184條第1項、第195條第1項、第3項
    定有明文。又婚姻係以夫妻之共同生活為其目的，應互守誠
    實，若他人與夫妻之一方有親密行為，或逾越結交普通朋友
    等一般社交行為之不正常往來，即足以破壞夫妻間之共同生
    活關係之圓滿、安全及幸福，自非法之所許，應認他人係故
    意以背於善良風俗之方法，加損害於他人，並侵害他方基於
    配偶關係之身分法益，而構成侵權行為，其情節重大者，應
    負非財產上之損害賠償責任。
㈡、原告與丙○○前為配偶關係，婚姻存續期間自101年12月25日結
    婚至109年10月29日協議離婚，原告主張其與丙○○於婚期存
    續期間，被告與丙○○有上開不正常親暱交往之關係，並提出
    和潤汽車分期付款申請書（下稱系爭申請書）、手機翻拍Te
    legram軟體（下稱TG軟體）對話紀錄（卷一45至61頁）為證
    ，然為被告所否認，並以上開情詞置辯。經查：
１、原告所提出之手機TG軟體對話紀錄被告固爭執其形式上真正
    ，惟經原告提出原始畫面供被告核對（詳錄影光碟），並經
    本院當庭勘驗後，該等對話紀錄均有與之相符手機拍攝畫面
    ，可認為真正，合先敘明。
２、次查，TG軟體僅得以手機門號之方式註冊，並為確定為門號
    使用人註冊，於註冊時系統會發6碼之驗證碼，需輸入6碼驗
    證碼進行註冊，或是在所寄來的簡訊中，點擊專屬的驗證連
    結，故可特定電話使用人即為該軟體之使用人。原告所提出
    手機中TG軟體註冊使用者帳號為「Z00」、電話號碼為「+00
    000000000」，此有有本院勘驗筆錄在卷可證（見卷二第154
    頁），與丙○○於系爭申請書所填寫之手機號碼一致（卷一第
    25頁），可見該手機及該軟體，均為丙○○所使用，應堪認定
    。又該TG軟體對話之對象帳號「Li00000」，於TG使用者資
    料顯示電話號碼為「+000000000000」，經被告自承為其所
    有之門號（卷二第97頁），已足認應為被告所註冊使用，況
    觀之TG軟體對話內容（Li00000下稱Li，丙○○下稱陳）「Li
    ：我是7月後出生的」、「Li：想念林聰明，喜歡嘉義。陳
    ：嘉義我想那是個需要磨合的地方，但是是妹妹的家」、「
    陳：等一下可以幫我轉帳嗎，明天給你。Li：好哇。...陳
    ：（回傳購物匯款資訊）我已轉帳新台幣＄4400給你（000，
    帳號末五碼00000），請再看看有無收到喔」、「Li：妹妹
    不小隻」、「陳：我還可以去妹妹公司上妹妹，好夢幻喔，
    哈哈哈，覺得這個劇情臭男生一定很喜歡，被約談然後去上
    調查員」（卷一第43頁右下圖、第45頁上中圖、第47頁右下
    圖、第49頁左上圖、第51頁右上圖、第55頁下中圖），可知
    「Li00000」生日月份大於7月、老家在○○、具有○○銀行後五
    碼00000之銀行帳號、身高不矮、擔任調查員。此與被告0月
    出生，戶籍地在○○，有○○銀行00000000000000號帳號，身高
    甚高，擔任法務部調查局調查官之身分、帳務詳細資料相符
    ，此經被告自陳在卷，並有法務部調查局在職證明書附卷可
    佐（卷二第111頁，卷二後牛皮紙袋），益徵TG軟體丙○○對
    話之對象「Li00000」，確為被告無訛。
３、細譯TG軟體對話內容6月21日「Li：真想哥哥。陳：我想妹妹
    嘴巴塞滿滿也很性感...。Li：沒有哥哥塞滿滿。陳：妹妹
    才不喜歡，不是，是喜歡，因為妹妹別的也塞滿滿。Li：哥
    哥哥哥。...Li：沒有哇。陳：吃別人的大雞雞，我要告訴
    大家」、6月22日「Li：我覺得跟哥哥一起粗茶淡飯就好...
    陳：我們去台東買一間，以後可以養老」、6月23日「Li：
    哥哥想妹妹，想我的哥哥，想阿想。陳：好了，搖搖搖...L
    i：那我們一起來迄睏。陳：好啊。Li：哥哥抱。熱熱還是
    要抱。陳：搖搖搖。妹妹睡。Li：哥哥真可愛。陳：搖搖搖
    。妹妹晚安。妹妹才可愛。哥哥不是可愛。Li：搖搖搖。陳
    ：是硬梆梆。Li：哥哥很帥。陳：上妳唉唉叫。Li：硬梆梆
    不是形容的啦。陳：妹妹唉唉叫才是可愛，晚安」、「Li：
    我覺得看到哥哥都想摸哥哥，哥哥看到妹妹也想摸大腿。陳
    ：因為我很色。...Li：這個腿沒有好看。陳：我喜歡妹妹
    腿。」、「Li：來睏。陳：妹妹晚安。Li：作伙睏。」、「
    陳：我們來偷賣酒。然後你偷辦我。這樣一兼二顧我還可以
    去妹妹公司上妹妹。好夢幻喔。覺得這個劇情臭男生一定很
    喜歡。被約談然後去上調查員。」、「陳：可是我還在想妹
    妹，穿跟鞋屁股比較翹。Li：哥哥喜歡裙裙..。陳：妹妹頭
    痛先睡吧...我還在想妹妹的屁股。」、「陳：還有不止一
    點想妹妹。Li：那哥哥去買東西吃，妹妹跟哥哥一起去買。
    陳：不對不對，妹妹要早起，不好...。Li：妹是哥哥的女
    人哇」（卷一第43頁上中右圖、左下圖、第47頁左、右上圖
    、第49頁右上圖、下左中圖、第57頁上排圖、下中圖、第59
    頁上排圖、第61頁上排圖）。丙○○、被告均在互述對於對方
    之思念及心意，幻想得一同入眠，並規劃未來藍圖，另不乏
    談論雙方性交時被告之反應及性幻想，可見被告與丙○○間之
    交往已經涉及性方面親密互動；再審酌擔任保證人者，因主
    債務人若未能償還，保證人要負代為償還之責，被告身為法
    治人員，具有相當知識，自應知悉，故擔任保證人者，與主
    債務人間大多具有相當親暱、信任關係方會為之，是由被告
    擔任丙○○房屋及自小客車申請貸款之保證人，並同赴日本等
    情，益佐證其等交往關係不比一般，已踰越一般朋友之界線
    而達到所謂親暱之男女朋友。
４、至原告另主張被告與丙○○至多處旅館共宿過夜乙情，惟依住
    宿資料僅得證明有以被告英文拼音之人訂房並與他人共宿，
    並未能知悉共宿對象為何人，此有乙○○○○○、甲○○○、桂田璽
    月酒店、馥麗生活旅店賓客登記表附卷可考（卷二第71、75
    至79、85、103、149），自難認原告主張為真。　　
５、被告雖辯稱其並不知丙○○已婚云云。惟查，被告於108年4月
    為丙○○擔任系爭汽車貸款之保證人，丙○○於申請人基本資料
    中亦填寫已婚，此有前開分期付款契約書可佐（卷一第25頁
    ），被告可從上開資料中知悉；況被告陳稱原告不願意擔任
    丙○○擔任保證人，丙○○方會找被告擔任保證人，承前所述，
    擔任保證人者，無不為有相當親暱、信任關係方會為之，倘
    被告不知原告與丙○○之關係，為何會認丙○○應先找原告擔任
    保證人？已見被告應知悉丙○○已婚，且原告為丙○○之配偶。
    再者，依被告與丙○○之TG軟體對話內容6月24日「陳：現在
    連店都不看了。穩穩老闆娘。幹什麼也不講。應該把錢收回
    來自己管。免除後患。被：哥哥不生氣。」、「陳：覺得要
    這樣相處真的行同陌路了。被：不理他」（見卷一第55頁）
    ，丙○○直接表達對「老闆娘」即原告經營咖啡廳方式不滿之
    情緒，被告並加以安撫，益徵被告明知丙○○與共同經營咖啡
    店之原告具有婚姻關係至明。是原告辯稱不知丙○○已婚，實
    難憑採。
６、基此，被告與丙○○於丙○○與原告婚姻存續期間之交往行為，
    已踰越一般朋友之界線而達到所謂親暱之男女朋友，而此種
    行為已足以破壞丙○○與原告相互誠實之共同生活關係，破壞
    配偶對於婚姻和諧圓滿之期待，情節重大。被告明知丙○○為
    有配偶之人，自應負損害賠償責任。
㈢、不法侵害他人之人格權，被害人受有非財產上損害，請求加
    害人賠償相當金額之慰撫金時，法院對於慰撫金之量定，應
    斟酌實際加害情形、所造成之影響、被害人所受精神上痛苦
    之程度、雙方之身分、地位、經濟狀況及其他各種情形，以
    核定相當之數額。而身分法益與人格法益同屬非財產法益，
    上開有關人格法益受侵害酌定慰撫金之標準，自得為衡量因
    身分法益受侵害所生損害賠償金額之參考。本件原告於得知
    被告與丙○○間之不正常交往關係後，即於109年10月29日協
    議離婚，顯見被告、丙○○行為對其所造成心理打擊，精神自
    受有痛苦，被告身為法治人員，明知丙○○有配偶，竟仍無視
    於此，與已婚人士為親暱接觸之不正常交往，並於原告發現
    後，以各種言詞矯飾、否認，毫無悔意、歉意，更加深被上
    訴人所受精神痛苦；再參酌原告係○○大學會計學系碩士畢業
    、通過000年專門職業及技術人員高等考試會計師考試，婚
    前曾任職於○○聯合會計師事務所擔任審計人員，與丙○○離婚
    後至教育機構擔任會計稽核專員迄今，每月固定收入平均約
    55,000元，名下有投資2筆；被告為國立○○大學畢業、現任
    職調查局調查官，平均月收入11萬元，名下無財產，業經兩
    造自陳在卷（見卷二第154頁），並有兩造稅務電子閘門財
    產所得明細表為憑，並考量原告與丙○○育有子女一名等一切
    情狀，認被告應賠償40萬元為適當。
四、綜上所述，原告依侵權行為之法律關係，請求被告應給付40
    萬元，及自起訴狀繕本送達翌日即110年9月28日起至清償日
    止，按年息百分之5計算之利息，為有理由，應予准許；逾
    此部分則為無理由，應予駁回。
五、訴訟費用負擔之依據：民事訴訟法第79條。
中　　華　　民　　國　 111　　年　　 4　　月　　27　　日
                  民事第二庭  法　官  鄭  瑋
以上正本係照原本作成。
如對本判決上訴，須於判決送達後20日內向本院提出上訴狀。如
委任律師提起上訴者，應一併繳納上訴審裁判費。
中　　華　　民　　國　　111 　年　　5 　　月　　2 　　日
                               書記官 李佩穎